臺灣桃園地方法院刑事判決
111年度易字第3號
公  訴  人  臺灣桃園地方檢察署檢察官
被      告  CHEN JIRAPHA（中文姓名：潔勒法咸瑟律）




上列被告因竊盜案件，經檢察官提起公訴（110年度偵字第11865
號），本院判決如下：
    主  文
CHEN JIRAPHA共同犯侵入有人居住建築物竊盜未遂罪，處有期徒
刑肆月，如易科罰金，以新臺幣壹仟元折算壹日。
    事  實
一、CHEN JIRAPHA曾經居住在桃園市○○區○○路000號枝榮企業社
    之員工宿舍，對於該址工廠地形及作業方式相當熟習，竟意
    圖為自己不法之所有，與年籍、姓名均不詳之二名成年男子
    共同基於竊盜之犯意聯絡，於民國110年2月13日下午1時28
    分許，CHEN JIRAPHA先以取回尚未搬離之個人物品為由，侵
    入現有員工居住之枝榮企業社，見倉庫內無人看管，旋即離
    開並在工廠外之泥土道路上告知上述二名男子倉庫情形。於
    CHEN JIRAPHA離開之後，上述二名男子隨即先後侵入枝榮企
    業社，著手竊取許憲銘所有放在倉庫內之空壓機1台、照明
    燈4支、倒車雷達4盒、鍊條1條與布猴3條，惟於尚未得手之
    際，即為許憲銘之胞姊許秀琴經由監視器畫面中發現有可疑
    人士而前往查看，上述二名男子旋即佯裝為員工逃離現場而
    未遂。嗣經許憲銘事後調閱監視器畫面，發現其中一名女子
    係CHEN JIRAPHA並報警處理，始循線查悉上情。
二、案經許憲銘訴由桃園市政府警察局大園分局報告臺灣桃園地
    方檢察署檢察官偵查起訴。
    理  由
壹、證據能力部分：                             
    本案據以認定被告CHEN JIRAPHA犯罪之供述證據，其中屬於
    傳聞證據之部分，檢察官、被告在本院審理時均未爭執其證
    據能力，復經本院審酌認該等證據之作成無違法、不當或顯
    不可信之情況，非供述證據亦查無公務員違背法定程序而取
    得之情事，揆諸刑事訴訟法第158條之4反面解釋、第159條
    至第159條之5之規定，均有證據能力。
貳、實體部分：
一、事實認定之理由及依據：
    訊據被告固坦承有進入枝榮企業社之事實，惟矢口否認有何
    加重竊盜之犯行，辯稱：那一天是騎摩托車去枝榮企業社搬
    東西，並從工廠旁邊的菜園走進去倉庫裡面，然後走到二樓
    去拿還沒有搬走的物品，東西已經整理好、綁好了，也就是
    監視器畫面中的白色塑膠袋，裡面裝著外套、個人化妝品，
    還有拿走兒子和男朋友的二頂安全帽。監視器畫面中的二名
    男子是在菜市場附近認識，其中一位是泰國人，另外一位是
    臺灣人。當天是我約他們一起去枝榮企業社搬東西，可是我
    在工廠裡面沒有找到裝著洗車東西、衣服和娃娃的兩個箱子
    ，打算要去找老闆，然後在路上遇到其中一人，我就把空的
    塑膠袋扔給那名男子，跟他說走吧我們回去了，隨後往菜園
    方向走去，騎摩托車去工廠後方找老闆，可是老闆不在，我
    就騎著摩托車回家。經由在庭通譯解釋之後，我才知道這件
    事情，對於他們所為之竊取行為並不知情云云。經查：
　㈠被告曾經居住在枝榮企業社之員工宿舍，並於110年2月13日
    下午1時28分許，以取回還未搬離之個人物品為由，返回現
    有員工居住之枝榮企業社等情，業據被告於警詢、偵查及本
    院審理時供承在卷(見偵字卷第12頁、89-90頁；易字卷第32
    頁、57-58頁、121頁)，並有證人即告訴人許憲銘於本院審
    理時之證述在卷可憑(見易字卷第114頁)，復有監視器畫面
    翻拍照片12張、本院勘驗筆錄1份在卷可佐(見偵字卷第41-4
    6頁；易字卷第79-81頁)，此部分事實，堪以認定。
　㈡姓名、年籍均不詳之二名男子在被告離開之後，隨即先後侵
    入枝榮企業社之倉庫，著手竊取告訴人許憲銘所有放在倉庫
    內之空壓機1台、照明燈4支、倒車雷達4盒、鍊條1條與布猴
    3條，惟於尚未得手之際，即為告訴人許憲銘之胞姊許秀琴
    經由監視器畫面中發現有可疑人士而前往查看，上述二名男
    子旋即佯裝為員工而逃離現場等情，業據證人許憲銘於警詢
    、偵查及本院審理時、證人許秀琴於警詢及偵查中證述綦詳
    (見偵字卷第25-27頁、35-37頁、69頁、103-104頁；易字卷
    第109-117頁)，並有監視器畫面翻拍照片12張、上述物品外
    觀及原本擺放位置照片7張、本院勘驗筆錄1份附卷可佐(見
    偵字卷第41-50頁；易字卷第79-81頁)，此部分事實，亦堪
    認定。
　㈢本院依檢察官聲請當庭勘驗枝榮企業社倉庫於110年2月13日
    下午案發時之監視器畫面(被告坦認畫面中穿著黑色長袖、
    紅色長褲之人為其本人，見易字卷第81頁，勘驗結果詳如附
    表所示)，可見被告拿起放在倉庫入口處之一只裝滿東西白
    色塑膠袋及二頂安全帽以後，沿著泥土道路往工廠外面方向
    走去，並於同日下午1時21分許，把一只空的白色塑膠袋放
    在地上，將空的白色塑膠袋踢到泥土道路中間，再於同日下
    午1時22分許，提著上述裝滿東西白色塑膠袋及二頂安全帽
    ，面向遠處泥土道路入口比手畫腳，似與他人在溝通講話，
    隨即沿泥土道路往路口走一小段，把上述裝滿東西白色塑膠
    袋放在地上，繼續沿著泥土道路往路口方向走去，同時有一
    位穿著黑色長袖之人跑到上述裝滿東西白色塑膠袋旁邊，從
    裝滿東西白色塑膠袋裡面取出一頂黑色安全帽戴上，被告隨
    後走到上述裝滿東西白色塑膠袋旁邊，拿起裝滿東西白色塑
    膠袋離去，此時上述穿著黑色長袖之人於同日下午1時23分
    許，換上被告遞給他之白色安全帽，並撿取放在地上之二只
    空的白色塑膠袋以後，隨即往倉庫裡面快步走去，另一位穿
    著短袖之人亦沿著泥土道路走入倉庫裡面。由此可知，穿著
    黑色長袖之人若非經由被告告知枝榮企業社倉庫裡面現無人
    看管，而與穿著短袖之人、被告有一同竊取置於枝榮企業社
    倉庫裡面財物之共識，上述二名男子又豈敢恣意進入已敞開
    大門之他人倉庫裡面著手竊取財物，而徒增遭人發現之高度
    風險，堪認被告在侵入現有員工居住之枝榮企業社，見倉庫
    內無人看管，旋即離開並在工廠外之泥土道路上告知上述二
    名男子倉庫情形之事實，昭然若揭。
　㈣至被告固以前揭情詞置辯，惟查，被告於警詢時辯稱：我認
    識監視器畫面中的兩名男子。因為其中一名男子有車，所以
    我請他們來幫忙搬東西。他們是一位臺灣人，另一位是泰國
    的外籍移工，可是我沒有他們的資料，也沒有聯絡方式云云
    (見偵字卷第13頁)，復於偵查中改稱：我不認識他們，只是
    剛好經過，兩個人好像是泰國人，說著泰國口音，我跟他們
    不熟，他們好像在觀音工業區上班。因為我的東西在企業社
    裡面，所以我過去拿東西，剛好遇到他們兩個人云云(見偵
    字卷第90頁)，再於本院準備程序中辯稱：監視器畫面中的
    二名男子是在菜市場附近認識，其中一位是泰國人，另外一
    位是臺灣人。當天是我約他們一起去枝榮企業社搬東西，可
    是我在工廠裡面沒有找到裝著洗車東西、衣服和娃娃的兩個
    箱子，打算要去找老闆，然後在路上遇到其中一人，我就把
    空的塑膠袋扔給那名男子，並跟他說走吧我們回去了云云(
    見易字卷第57-58頁、121-122頁)，前後所辯不一，已難盡
    信，更何況上述二名男子若是前來協助被告搬運兩個箱子之
    辯詞可採，在被告進入枝榮企業社以後，發現倉庫裡面沒有
    裝著洗車東西、衣服和娃娃的兩個箱子，被告理應告訴上述
    二名男子東西不在枝榮企業社裡面，並請上述二名男子回去
    才是，而非丟空的塑膠袋在工廠外之泥土道路上，讓其中一
    名男子撿起塑膠袋以後，反而快步進入枝榮企業社裡面，實
    與常理有悖，是被告上開所辯，不足採信。
　㈤綜上所述，本案事證明確，被告犯行洵堪認定，應依法論科
    。此外，起訴書犯罪事實欄一雖未敘及被告當日從枝榮企業
    社，攜出一只裝滿東西白色塑膠袋及二頂安全帽離去之事實
    ，然而，證人許憲銘於本院審理時具結證述：我沒有辦法確
    認畫面中被告拿的二頂安全帽是誰的，也不清楚被告所拿的
    白色塑膠袋裡面是裝那些東西。在被告搬走以後，我有上去
    巡視一下，大部分的東西都已經搬走了，但因她的旁邊還有
    住一個人，所以我無法知道那些東西是不是她的等語(見易
    字卷第112頁、114-116頁)，是依有疑利於被告之原則，應
    認被告所述上開白色塑膠袋裡面係裝著其個人物品，及二頂
    安全帽是兒子、男朋友所有之供詞可採，何況檢察官亦未就
    此部分提起公訴，自非本案審理範圍，附此敘明。
二、論罪科刑：
　㈠罪名：
　　核被告所為，係犯刑法第321條第2項、第1項第1款之侵入有
    人居住建築物竊盜未遂罪。起訴書雖認被告所為，同時係犯
    刑法第321條第2項、第1項第4款之結夥三人以上竊盜罪嫌云
    云，惟按結夥三人以上之犯罪，係以在場共同實施或在場參
    與分擔實施犯罪之人為限，若於實施犯罪時在場把風，即為
    防止阻礙犯罪事實發生之行為，誠乃犯罪行為之分擔，亟務
    計入結夥人數(最高法院76年台上字第7210號判例、84年度
    台上字第6242號刑事判決意旨可資參照)，觀諸上述二名男
    子進入枝榮企業社倉庫裡面竊取空壓機、照明燈、倒車雷達
    、鍊條與布猴之際，被告已經先行離去，並未在場共同或分
    擔實施犯罪，即不合於結夥三人以上之加重要件，是此部分
    公訴意旨，容有誤會，然此僅為竊盜罪加重條件之變更，自
    無庸變更起訴法條，併此敘明。　　
　㈡共犯：
　　被告與上述二名男子就上開竊盜犯行，有犯意聯絡及行為分
    擔，均為共同正犯。
　㈢刑之減輕：
　　被告已著手竊盜行為之實行，惟未生竊得財物之結果，為未
    遂犯，依刑法第25條第2項規定，減輕其刑。
　㈣量刑：
　　爰以行為人之責任為基礎，審酌被告正值中年，不思以正途
    賺取財富，竟侵入有人居住之建築物竊取財物，所為非是，
    且竊盜犯行尚屬未遂，而未產生實際之損害，惟念及本案犯
    行係推由上述二名男子下手實行竊盜之犯罪手段，被告之可
    責性應略輕於上述二名男子，兼衡被告犯罪之動機、目的，
    暨於本院審理時自述專科畢業之智識程度、目前從事清潔人
    員、經濟小康之生活狀況(見易字卷第122頁)等一切情狀，
    量處如主文所示之刑，並諭知易科罰金之折算標準，以示懲
    儆。
據上論斷，應依刑事訴訟法第299條第1項前段，刑法第28條、第
321條第2項、第1項第1款、第25條第2項、第41條第1項前段，刑
法施行法第1條之1第1項，判決如主文。
本案經檢察官許炳文提起公訴，檢察官周彤芬到庭執行職務。
中　　華　　民　　國　　111 　年　　5 　　月　　18　　日
                  刑事第十五庭  法　官　吳軍良
以上正本證明與原本無異。
如不服本判決應於收受判決後20日內向本院提出上訴書狀，並應
敘述具體理由。其未敘述上訴理由者，應於上訴期間屆滿後20日
內向本院補提理由書(均須按他造當事人之人數附繕本)「切勿逕
送上級法院」。 
　　　　　　　　　　　　　　　  書記官　魏妙軒
中　　華　　民　　國　　111 　年　　5 　　月　　18　　日
附錄本案論罪科刑法條全文：
刑法第321條
Ⅰ犯前條第一項、第二項之罪而有下列情形之一者，處六月以上
  五年以下有期徒刑，得併科五十萬元以下罰金：
  一、侵入住宅或有人居住之建築物、船艦或隱匿其內而犯之。
  二、毀越門窗、牆垣或其他安全設備而犯之。
  三、攜帶兇器而犯之。
  四、結夥三人以上而犯之。
  五、乘火災、水災或其他災害之際而犯之。
  六、在車站、港埠、航空站或其他供水、陸、空公眾運輸之舟
      、車、航空機內而犯之。
Ⅱ前項之未遂犯罰之。
附表：
臺灣桃園地方檢察署110年度偵字第11865號偵查卷宗光碟片存放袋中「潔勒法咸瑟律竊盜案監視器+播放程式」之光碟。 勘驗檔案：監視器.avi 勘驗範圍：畫面（左上角）時間13:15:00-13:29:45，全長14分45秒。 勘驗內容：以下皆以畫面時間標示。   ⒈拍攝畫面之下方為倉庫，右邊為泥土道路，該泥土道路延伸至倉庫的入口（如【擷圖1】)。於畫面時間13時15分8秒，畫面右邊出現一身穿黑色長袖、紅色長褲之人（下稱甲），如【擷圖2】所示。於13時15分8秒至13時15分47秒，甲沿著泥土道路走入倉庫後（如【擷圖3】)，並在倉庫內左右張望（如【擷圖4】)。於13時15分48秒至13時16分9秒，甲打開手中的白色塑膠袋（如【擷圖5】)，之後便消失於畫面中。   ⒉於13時19分38秒至13時19時51秒，甲出現於畫面下方，其右手提著一個裝滿東西的白色塑膠袋，左手拿著二頂安全帽（如【擷圖6】)，並將塑膠袋及安全帽放置在倉庫的入口（如【擷圖7】)，之後，甲折回倉庫，消失於畫面中。   ⒊於13時20分15秒至13時20時48秒，甲出現於畫面下方，接著甲拿起放置在倉庫入口的塑膠袋及安全帽，並沿著泥土道路往畫面右方走去（如【擷圖8】)。於13時20時49秒至13時21分33秒，甲站在畫面右方，並多次舉起手（如【擷圖9】)，之後便消失於畫面右方。 　⒋於13時21分58秒至13時22分12秒，甲從畫面右方出現，並將一個未裝東西的白色塑膠袋放在地上，並把塑膠袋踢到泥土道路之中間（如【擷圖10】)，之後甲又走回畫面右方並消失。 　⒌於13時22時24秒至13時22時57秒，甲從畫面右方出現，其手中拿著一個裝滿東西的白色塑膠袋及二頂安全帽，並站在綠色拖車頭前方，面向遠處泥土道路入口比手畫腳，似與他人溝通講話（如【擷圖11】)，甲往畫面上方走一小段之後，把塑膠袋放在地上，並繼續往上走（如【擷圖12】)。於13時22分57秒至13時23分12秒，有一身穿黑色長袖之人（下稱乙），從畫面上方跑至塑膠袋旁，並從塑膠袋裡面取出黑色安全帽戴上，另甲也畫面上方跑至塑膠袋旁，並拿起塑膠袋（如【擷圖13】及【擷圖14】)。於13時23分27秒至13時24分8秒，乙換上甲遞給他的白色安全帽（如【擷圖15】)，並撿取放置在地上未裝東西的塑膠袋後（如【擷圖16】)，往倉庫內走去（如【擷圖17】)。另外，甲於13時23分43秒走至畫面右方並消失（如【擷圖18】)。   ⒍於13時24分46秒至13時25時41分，有一身穿短袖之人（下稱丙）出現於畫面上方（如【擷圖19】)，丙沿著泥土道路走進倉庫內（如【擷圖20】)。 　⒎於13時26分22秒，丙出現於畫面下方，接著於13時26分41秒，有一女子出現於畫面下方，並往畫面左方走去，接著於13時26分49秒，乙出現於畫面下方（如【擷圖21】)。於13時27分29秒，乙拿起手機撥打電話（如【擷圖22】)，接著於13時27分45秒，乙和丙開始往畫面上方走去（如【擷圖23】)，之後兩人於泥土道路中間稍作停留，又繼續往上走（如【擷圖24】)，直至13時29分43秒消失於畫面上方。